【裁判字號】    97,上訴,581
【裁判日期】    970716
【裁判案由】    違反槍砲彈藥刀械管制條例
【裁判全文】
臺灣高等法院臺南分院刑事判決         97年度上訴字第581號
上  訴  人
即  被  告  乙○○
指定辯護人  本院公設辯護人  甲○○
上列上訴人因違反槍砲彈藥刀械管制條例案件，不服臺灣台南地
方法院97年度訴字第458號中華民國97年4月16日第一審判決（起
訴案號：臺灣台南地方法院檢察署97年度偵字第1999號），提起
上訴，本院判決如下：
    主  文
上訴駁回。
    事  實
一、乙○○明知非經中央主管機關許可，不得持有及寄藏槍砲彈
    藥刀械管制條例第四條第一項第一、二款所示可發射子彈具
    有殺傷力之各式手槍、上開手槍所使用具有殺傷力之子彈以
    及足以供組裝為可發射子彈，具有殺傷力槍枝之槍枝主要組
    成零件。乙○○於民國（下同）96年7、8月間某日，在臺南
    市中西區○○○街65巷39號住處，明知姓名年籍不詳綽號「
    玉紹」之成年男子所攜帶仿BERETTA廠92FS型半自動改造手
    槍一枝（槍枝管制編號0000000000號）、直徑9±0.5mm非制
    式改造子彈六顆（業經內政部警政署刑事警察局採樣二顆試
    射）具有殺傷力，而「玉紹」所攜帶之土造金屬槍管一枝及
    槍機（係土造金屬撞針）一個則為槍枝主要零件，竟未經許
    可，受「玉紹」委託而收受，並將之寄藏在上開住處二樓房
    間內。嗣於97年1月29日上午8時15分許，經警持臺灣臺南地
    方法院核發之搜索票前往乙○○上開住處搜索，扣得前開改
    造手槍一枝、改造子彈六顆、土造金屬槍管一枝及槍機（土
    造金屬撞針座）一個，因而查悉上情。
二、案經臺南市警察局第六分局報告臺灣臺南地方法院檢察署檢
    察官偵查後提起公訴。
    理  由
一、認定犯罪事實所憑之證據及理由
（一）有改造手槍一枝、改造子彈六顆、土造金屬槍管一枝及槍
      機（土造金屬撞針）一個扣案可證（ 見警卷7頁），上開
      扣案物品經內政部警政署刑事警察局依據檢視法、性能檢
      驗法、試射法鑑驗結果，送鑑土造手槍一枝（槍枝管制編
      號0000000000號），認係由仿ＢＥＲＥＴＴＡ廠92FS型半
      自動手槍製造之槍枝，換裝土造金屬槍管而成，擊發功能
      正常，可供擊發適用子彈，認具殺傷力；扣案子彈六顆，
      認非制式子彈，均係金屬彈殼組合直徑約九釐米金屬彈頭
      而成，經取二顆試射結果，均可擊發，認具殺傷力；送鑑
      槍管一枝認係土造金屬槍管，送鑑槍機一枝認係土造金屬
      撞針座，有該局97年2月19日刑鑑字第0970021383號槍彈
      鑑定書一份可查（見偵查卷19至22頁）。
（二）被告坦承，受「玉紹」委託而收受前述改造手槍、改造子
      彈及槍枝主要零件，並將之寄藏在上開住處二樓房間內之
      事實（見本院卷97年7月2日筆錄）。
二、對於被告辯解本院之判斷
（一）被告辯解要旨
      辯稱：前述改造手槍拿來我家時是解體的，我不知道可以
      組成一體云云。
（二）不採的理由
      被告於原審審理時已坦承本件犯行不諱（見原審卷12頁）
      ，被告前述之所辯，顯係事後翻異卸責之詞，不足採信。
三、論罪科刑之理由
（一）核被告所為，係違反槍砲彈藥刀械管制條例第8條第4項寄
      藏改造手槍罪、同條例第12條第4項寄藏改造子彈罪、同
      條例第13條第4項寄藏槍枝主要零件罪。被告寄藏手槍、
      子彈及槍枝主要零件後之持有行為，係寄藏行為之當然結
      果，不另論罪。被告同時寄藏改造手槍、子彈及槍枝主要
      零件之行為，屬一行為觸犯數罪名之想像競合犯，應依刑
      法第55條規定，從一重之寄藏改造手槍罪處斷。
（二）原審依上開事證，適用前述法律，並審酌被告於成年後並
      無刑事前科，有臺灣高等法院被告前案紀錄表一份附卷可
      查，未經許可寄藏槍彈及零件，雖未持之犯罪，仍危害社
      會治安甚鉅，但被告經查獲後能全部坦承犯行，態度良好
      等一切情狀，量處被告有期徒刑年貳月，併科罰金新臺
      幣萬元，且就併科罰金部分諭知易服勞役之折算標準。
      復說明刑法第59條雖規定：犯罪之情狀顯可憫恕，認科以
      最低度刑仍嫌過重者，得酌量減輕其刑，惟所謂「犯罪情
      狀」情堪憫恕，係對具體犯罪事實情狀而言，雖被告查獲
      時扣案槍彈屬於拆解狀態，但此具體犯罪情狀尚無所謂與
      顯可憫恕之要件有所關連；又刑法乃採個人責任主義，是
      被告父親縱罹有惡疾，亦不能作為上開規定酌量減輕其刑
      之參考。再以扣案可發射子彈具有殺傷力之改造玩具手槍
      一枝（槍枝管制編號0000000000號）、改造子彈四顆、土
      造金屬槍管及槍機（土造金屬撞針座），均屬違禁物，應
      依刑法第38條第1項第1款之規定予以宣告沒收。經核認事
      用法均無不合，量刑亦屬妥當。被告上訴仍執前詞指摘原
      判決未適用刑法第59條規定酌減其刑不當，為無理由，應
      予駁回。
四、適用法律
    刑事訴訟法第368條。
本案經檢察官吳忠賢到庭執行職務。
中    華    民    國    97    年    7     月    16    日
                  刑事第三庭    審判長法  官  陳義仲
                                      法  官  宋明蒼
                                      法  官  蔡勝雄
以上正本證明與原本無異。
如不服本判決，應於收受本判決後十日內向本院提出上訴書狀。
其未敘述上訴理由者並得於提起上訴後十日內向本院補提理由書
狀（均須按他造當事人之人數附繕本）「切勿逕送上級法院」。
                                      書記官  汪姿秀
中    華    民    國    97    年    7     月    16    日
附錄本案論罪科刑法條：
槍砲彈藥刀械管制條例第8條第4項
未經許可，持有、寄藏或意圖販賣而陳列第 1 項所列槍枝者，處
 3年以上10年以下有期徒刑，併科新臺幣700萬元以下罰金。
槍砲彈藥刀械管制條例第12條第4項
未經許可，持有、寄藏或意圖販賣而陳列子彈者，處 5 年以下有
期徒刑，併科新台幣 300 萬元以下罰金。
槍砲彈藥刀械管制條例第13條第4項
未經許可，持有、寄藏或意圖販賣而陳列第一項所列零件者，處
六月以上五年以下有期徒刑，併科新台幣三百萬元以下罰金。


司法院資訊處製作；財團法人民間司法改革基金會備份。
